臺灣臺中地方法院行政訴訟判決
110年度交字第546號
原      告  羅曉蓓  
被      告  臺中市交通事件裁決處
                      設臺中市○○區○○○路00號
代  表  人  黃士哲    住同上
訴訟代理人  黃曉妍律師
上列當事人間交通裁決事件，原告不服被告民國110年12月14日
中市裁字第68-GDJ255722號裁決書，提起行政訴訟，本院判決如
下：
    主  文
原告之訴駁回。
訴訟費用新臺幣參佰元由原告負擔。
    事實及理由
一、程序事項：按行政訴訟法第237 條之7 規定，交通裁決事件
    之裁判，得不經言詞辯論為之。本件屬交通裁決事件，依兩
    造所述各節及卷內資料其事證已臻明確，本院認無經言詞辯
    論之必要，爰不經言詞辯論而為判決。
二、事實概要：原告所有號牌BLM-1026號自用小客貨車(下稱系
    爭車輛），先後於(一)民國110年9月27日17時39分許，行經
    臺中市○○區○○○路○段00號附近，因「不依規定駛入來車道」
    之違規行為，(二)110年9月27日17時40分許，行經臺中市北
    屯區旱溪東路三段與松竹五路一段、二段交岔口。因「不依
    規定駛入來車道」之違規行為，遭民眾於110年10月3日檢具
    事證檢舉，經臺中市政府警察局第五分局（下稱舉發機關）
    員警認定該車違反道路交通管理處罰條例第45條第1項第3款
    之規定，先後逕行對車主即原告掣開第GDJ232201、GDJ2557
    22號舉發違反道路交通管理事件通知單。原告未於到案期限
    檢具事證及應歸責人相關資料，向被告告知應歸責人，被告
    即依道路交通管理處罰條例第85條第4項規定，推定原告有
    過失，並依道路交通管理處罰條例第85條第1項後段「仍依
    本條例各該違反條款規定處罰」之規定，續於110年12月14
    日以中市裁字第68-GDJ255722（下稱原處分），依道路交通
    管理處罰條例」45條第1項第3款、第63條第1項第1款及「違
    反道路交通管理事件統一裁罰基準表」之規定，按期限內到
    案之基準，分別裁處原告第1階段罰鍰新臺幣（下同）900元
    並記違規點數1點。
三、原告主張略以：查GDJ232201號及GDJ255722號舉發通知單所
    檢附的舉發相片，內有兩張分別隸屬於兩張裁罰單上皆為背
    景相同，應屬檢舉為同一地點同一案，應不予重複開立裁罰
    。依據道路交通管理處罰條例第85-1條第2項：「第七條之
    二之逕行舉發案件有下列情形之一者，得連續舉發」，本案
    (GDJ232201號及GDJ255722號)兩案罰遞減間距250公尺，開
    車約1分鐘，皆未達法規規範「未距離6公里以上，違規時間
    未相隔6分鐘以上」不符合連續開罰的條件，應不予重複開
    立裁罰等語，並聲明：原處分撤銷，訴訟費用由被告負擔。
四、被告答辯則以：
  ㈠本件應適用之法律依據為道路交通管理處罰條例第45條第1項
    第3款、第63條第1項第1款、第7條之1、第85條第1項及第4
    項、道路交通安全規則第97條第1項第2款、道路交通標誌標
    線號誌設置規則第149條第1項第1款第8目、第165條第1項及
    第2項等規定。
  ㈡案經轉據舉發機關110年12月2日中市警五分交字第000000000
    0號函復說明略以：「...二、本局受理民眾檢舉分別於110
    年(以下同)9月27日17時40分、17時39分，在本市○○區○○○路
    ○段○○○○路○○○○○路○段00號，舉發自小客車(車號：000-0000
    、單號：GDJ232201、GDJ255722)違反道路交通管理事件處
    罰條例第7-1條規定：『對於違反本條例之行為者，民眾得敘
    明違規事實或檢具違規證據資料，向公路主管或警察機關檢
    舉，經查證屬實者，應即舉發』，合先敘明。三、經審視民
    眾檢舉影像，旨車於上述時段沿旱溪東路(由旱溪東路三段5
    9號往松竹五路方向行駛)，旨車右側未有車輛明顯占用車道
    ，不依規定駛入來車道，違規均明確屬實...四、檢附民眾
    檢舉影像、違規截圖及舉發案件明細表各1份供參。」
  ㈢經查本案經轉據臺中市政府警察局第五分局110年12月2日中
    市警五分交字第0000000000號函檢附之採證光碟，確認：(0
    )000000000C_0000000000_ATTACH1:檢舉畫面時間2021/9/27
     下午05：40：07至05：40：08時，檢舉車輛(下稱該車)行
    經旱溪東路三段(北往南)與松竹五路一段、二段交岔口。該
    車前方號牌BLM-1026白色自用小客車(下稱系爭車輛)顯示左
    轉方向燈，車體尚未完全通過旱溪東路三段(北往南)路口停
    止線，其左前、左後輪胎已超越雙黃實線。(0)000000000C_
    0000000000_ATTACH2：檢舉畫面時間2021/9/27下午05：39
    ：18至05：40：08時，該車行經旱溪東路三段(北往南)往松
    竹路方向行進，該車前方系爭車輛亦行駛於相同方向、相同
    路段，系爭車輛自旱溪東路三段59號前(北往南)，其左前、
    左後輪胎壓在雙黃實線上，並隨系爭車輛前行逐漸超越雙黃
    實線。
　㈣系爭車輛的第一個違規行為未有右方車道遭其他靜止或臨停
    車輛，並無妨礙通行而有跨越雙黃實線行進之事由，僅係故
    意或未注意遵行雙黃實線所劃設之車道範圍，而有占用、限
    縮對向車道之情事。第二個違規行為，原告並無迴避其他車
    輛，未遭其他車輛妨害通行之緣由，僅係原告提早轉入旱溪
    東路三段(北往南)與松竹五路一段、二段交岔口而超越雙黃
    實線。由此可知原告是因不同緣由而各別產生違規之故意或
    過失，而基於各別之違規故意或過失，於各別時間、地點未
    依規定遵行雙黃實線，而有兩個獨立之違規行為。被告個別
    裁處，於法自無不合等語，並聲明：原告之訴駁回，訴訟費
    用由原告負擔。
五、本院之判斷：
  ㈠按「汽車在未劃設慢車道之雙向二車道行駛時，應依下列規
    定：……二、在劃有分向限制線之路段，不得駛入來車之車道
    內。」、「汽車駕駛人，爭道行駛有下列情形之一者，處新
    臺幣六百元以上一千八百元以下罰鍰：……三、不依規定駛入
    來車道。……」、「汽車駕駛人有下列各款所列條款之一者，
    除依原條款處罰鍰外，並予記點：一、有……第四十五條……情
    形之一者，各記違規點數一點。」道路交通安全規則第97條
    第1項第2款、道路交通管理處罰條例第45條第1項第3款、第
    63條第1項第1款分別定有明文。
  ㈡經查，依舉發機關110年12月2日中市警五分交字第000000000
    0號函復說明略以：「...二、本局受理民眾檢舉分別於110
    年(以下同)9月27日17時40分、17時39分，在本市○○區○○○路
    ○段○○○○路○○○○○路○段00號，舉發自小客車(車號：000-0000
    、單號：GDJ232201、GDJ255722)違反道路交通管理事件處
    罰條例第7-1條規定：『對於違反本條例之行為者，民眾得敘
    明違規事實或檢具違規證據資料，向公路主管或警察機關檢
    舉，經查證屬實者，應即舉發』，合先敘明。三、經審視民
    眾檢舉影像，旨車於上述時段沿旱溪東路(由旱溪東路三段5
    9號往松竹五路方向行駛)，旨車右側未有車輛明顯占用車道
    ，不依規定駛入來車道，違規均明確屬實...四、檢附民眾
    檢舉影像、違規截圖及舉發案件明細表各1份供參。」等語
    以及檢舉民眾行車紀錄器擷圖（見本院卷第71-72、55、57
    頁）可知，系爭車輛沿臺中市○○區○○○路○段00號以及旱溪東
    路三段近松竹五路口跨越雙黃線逆向行駛至對向車道，亦為
    原告所不爭執。而上開路段皆已設置雙黃實線，依上開規定
    ，分向限制線之路段不得駛入來車道，原告駕駛系爭車輛應
    遵守該路段雙黃線設置，惟原告卻無視雙黃線設置，跨越雙
    黃線逆向行駛對向車道，即易造成其他亦行駛之車輛發生碰
    撞，對於交通安全影響甚鉅，故原告跨越雙黃線駛入對向車
    道之行為，已違反道路交通管理處罰條例第45條第1項第3款
    「不依規定駛入來車道」之規定。
  ㈢原告雖主張未距離6公里以上，違規時間未相隔6分鐘以上，
    不符合連續開罰的條件，應不予重複開立裁罰云云，惟按「
    第7條之2之逕行舉發案件有下列情形之一者，得連續舉發：
    一、逕行舉發汽車行車速度超過規定之最高速限或低於規定
    之最低速度或有第33條第1項、第2項之情形，其違規地點相
    距6公里以上、違規時間相隔6分鐘以上或行駛經過一個路口
    以上。但其違規地點在隧道內者，不在此限。」，行為時道
    路交通管理處罰條例第85條之1第2項第1款所明定。其所指
    之道路交通管理處罰條例「第33條第1項（第3、4款）」，
    係指汽車行駛於「高速公路、快速公路或設站管制之道路」
    之情形，核與本件違規事實係發生於「一般道路」者本屬有
    別；況且，縱認此一規定於一般道路可類推適用之，但原告
    2次分別遭舉發之違規時間（110年9月27日17時39分、17時4
    0分）、地點（臺中市○○區○○○路○段00號、旱溪東路三段近
    松竹五路口），2次違規時間、地點均不同，且行駛經過不
    同路口，故原告之違規行為非連續為之，對於各路段交通安
    全亦造成多次且不同之危害，是被告依舉發事實予原處分裁
    罰原告，尚未違反一行為不二罰原則。被告所裁處之原處分
    ，洵屬有據。
  ㈣綜上所述，原告違規事證明確，被告依法所為原處分並無違
    誤，原告訴請撤銷，為無理由，應予駁回。
六、本件事證已臻明確，兩造其餘主張及陳述，經核於判決結果
    不生影響，爰不逐一論列，附此敘明。
七、本件第一審裁判費為300 元，應由原告負擔，爰確定第一審
    訴訟費用額如主文第2 項所示。
據上論結，本件原告之訴為無理由，依行政訴訟法第237 條之7
、第98條第1 項前段、第237 條之8 第1 項，判決如主文。
中　　華　　民　　國　　111 　年　　6 　　月　　8 　　日
　　　　　　　　　行政訴訟庭　法　官　楊萬益
以上正本證明與原本無異。
如不服本判決，應於判決送達後20日內，向本院提出上訴狀並表
明上訴理由（原判決所違背之法令及其具體內容或依訴訟資料可
認為原判決有違背法令之具體事實），其未表明上訴理由者，應
於提出上訴後20日內向本院補提理由書（上訴狀及上訴理由書均
須按他造人數附繕本，如未按期補提上理由書，則逕予駁回上訴
），並應繳納上訴裁判費新臺幣750元。
中　　華　　民　　國　　111 　年　　6 　　月　　8 　　日
　　　　　　　　　　　　　　　書記官　林柏名